# 关于公司持有已市流通的股票估值问题

提问人：ceilinyu 时间：2019-06-05 15:25:10
陈版，请教下：公司持有已上市流通的股票，波动较大，为了减少影响会计报表损益变动，公司会计政策确定为在会计报表日估值时，不采用当天的市价估值，而是应用 60 天或 120 天或 250 天平均价估值可以吗？

回答人：chenyiwei
不可以。
根据《企业会计准则第 39 号——公允价值计量》的规定，“在计量日能够取得的相同资产或负债在活跃市场上未经调整的报价” 属于公允价值计量的第一层次输入值。第一层次输入值为公允价值提供了最可靠的证据。在所有情况下，企业只要能够获得相同资产或负债在活跃市场上的报价，就应当将该报价不加调整地应用于该资产或负债的公允价值计量。另外，就你说的情况看，也不存在该准则第二十五条所指的三种例外情形中的任何一种。所以应直接按照计量日当日股票市价（一般为收盘价）作为该项股票投资的公允价值。